臺灣高等法院臺中分院民事裁定　　　　　 96年度抗字第290號
抗　告　人　己○
抗　告　人　乙○○
抗　告　人　寅○○
　　　　　　　　　　　　樓
兼上列三人
代　理　人　午○○　　住彰化縣.
　　　　　　　　　　　　號
相　對　人　辰○○　　住彰化縣.
相　對　人　巳○○　　住彰化縣.
相　對　人　丑○○　　住彰化縣.
相　對　人　癸○○　　住彰化縣.
相　對　人　丙○○　　住彰化縣.
相　對　人　辛○　　　住彰化縣.
相　對　人　卯○○　　住彰化縣.
相　對　人　甲○○　　住彰化縣.
相　對　人　庚○○　　住彰化縣.
　　　　　　　　　　　住彰化縣.
相　對　人　丁○○　　住台北縣中和市○○街132巷6之3號4樓
相　對　人　子○○　　住彰化縣.
相　對　人　戊○○○　住彰化縣.
相　對　人　壬○○　　住彰化縣.
上列當事人間確定訴訟費用額事件，抗告人對於中華民國96年4
月30日臺灣彰化地方法院96年度聲字第65號所為裁定提起抗告，
本院裁定如下：
    主  文
抗告駁回。
抗告程序費用由抗告人負擔。
    理  由
一、抗告意旨略以：依土地登記規則規定，共有人若不繳納費用
    ，不得辦理共有物分割登記，故判決後應辦理標示分割、及
    共有物分割登記，該分割登記規費為新台幣（下同）4,229
    元；又戶政規費380元、地籍圖抄錄費1,080元、影印費50元
    之費用，係因地政事務之規定，即登記時應備全體共有人戶
    籍資料，自應由全體共有人負擔之，始為適法。再大員隆測
    量公司製圖費、及打字費、影印費，因不是法院函辦複丈費
    不屬於訴訟支出，已遭原法院剔除在外。而法院指定被告預
    繳納之鑑價費39,000元之部分，應列入共同分擔之費用。故
    本件93年度訴字第681號分割共有物判決之訴訟費用，由抗
　  告人午○○、己○、寅○○、乙○○等四人支出部分，尚應
    將上開分割登記規費4,229元、戶政規費380元、及地籍圖抄
    錄費1,080元列入，合計抗告人預納之費用應為92,609元；
    而相對人辛○等7人支付鑑價費39,000元，總計為131,609元
    等語。
二、按法院未於訴訟費用之裁判確定其費用額者，第一審受訴法
    院於該裁判有執行力後，應依聲請以裁定確定之。聲請確定
    訴訟費用額者，應提出費用計算書、交付他造之計算書繕本
    或影本及釋明費用額之證書。當事人分擔訴訟費用者，法院
    應於裁判前命他造於一定期間內，提出費用計算書、交付聲
    請人之計算書繕本或影本及釋明費用額之證書。民事訴訟法
　　第91第1、2項、92條第1項定有明文。
三、查抗告人就原法院93年度訴字第681號分割共有物確定判決
    ，聲請確定訴訟費用額，原法院裁定第一審訴訟費用應由兩
    造按原裁定附表所示比例負擔。經本院調閱上開分割共有物
　　全卷、及審核兩造提出之費用證書，認原裁定命兩造間應賠
　  償之金額，並無違誤。抗告人提起本件抗告以：(一)其為辦理
    共有物分割登記，計支出分割登記規費4,229元、聲請全體
    共有人戶籍謄本規費380元、及地籍圖抄錄費1,080元，上開
    費用亦應列入訴訟費用額中，由全體共有人按應有部分比例
    負擔等語。經查：抗告人所支出之登記規費4,229元、及聲
    請戶籍謄本規費380元，分別為95年9月13日、及同月6日所
    支出；又地籍圖抄錄費中之580元部分，係95年8、及9月間
    所支出，均係上開判決確定後所生之費用，非屬訴訟費用，
    即非確定訴訟費用額之範圍。按上開費用如係抗告人為辦理
    本件分割共有物登記所生之費用，應屬執行費用，抗告人應
    依強制執行法第29條第1項規定，即債權人因強制執行而支
　　出之費用，得求償於債務人者，得準用民事訴訟法第91條之
　  規定，向執行法院聲請確定其數額之問題，要非本件確定訴
    訟費用額事件所得審酌之事項。至其餘之地籍圖抄錄費500
　  元部分，雖係於93、94年間所支出之費用，惟業經原法院認
    定並非法院所命其提出之謄本、及地籍圖抄錄費用，而係當
    事人為自己利益而支出之費用，非屬訴訟費用，應予剔除等
    語，則此部分費用，亦不得列入本件確定訴訟費用額內。(二)
    抗告人又以其經原法院指定預繳納之鑑價費39,000元，應列
    入共同分擔之費用一節，經查：抗告人預納之此鑑定費用，
    本即列入費用計算書內，原裁定並未漏列。(三)至抗告人以相
    對人辛○等7人僅預納鑑價費39,000元一節，惟查相對人辛
    ○等7人除預納該鑑價費用外，尚於94年7月5日預納法院囑
    託複丈之費用8,800元，有相對人提出之該收據在卷可稽（
    見原法院聲字卷第61頁），總計相對人辛○等7人共預納之
    費用，為47,800元屬實。依上；兩造就本件訴訟所支出之訴
    訟費用，合計為134,710元（見原裁定後附之費用計算書）
    ，原裁定命各共有人應賠償之金額，亦如原裁定附表所示，
    均無違誤。抗告人以上由提起本件抗告，為無理由，應予駁
    回。
據上論結，本件抗告為無理由，依民事訴訟法第495條之1第1項
、第449條第1項、第95 條、第78條，裁定如主文。
中　　華　　民　　國　　96　　年　　7 　　月　　30　　日
                  民事第四庭    審判長法　官　黃斐君
                                　　　法  官　陳蘇宗
                                　　　法  官　張浴美
以上正本係照原本作成。
再為抗告應以適用法規顯有錯誤為理由，並經本院之許可，該許
可以原裁定所涉及之法律見解具有原則上之重要性者為限。
如提起再抗告者應於裁定送達後十日內向本院提出抗告理由狀（
須按照他造人數附具繕本）並繳納抗告裁判費新臺幣壹仟元，同
時委任律師或具有律師資格之關係人為代理人。
　　　　　　　　　　　　　　　　　　　書記官　郭振祥
中　　華　　民　　國　　96　　年　　7 　　月　　31　　日
                                                      Ｃ
